【裁判字號】    92,上易,2665
【裁判日期】    921120
【裁判案由】    竊盜
【裁判全文】
臺灣高等法院刑事判決                          九十二年度上易字第二六六五號
    上  訴  人  臺灣宜蘭地方法院檢察署檢察官
    被      告  丁○○
                        （現另案在臺灣臺北監獄執行中）
    選任辯護人  李玉海律師
                葉秀美律師
                許筱欣律師
右上訴人因被告竊盜案件，不服臺灣宜蘭地方法院九十一年度易字第五Ｏ一號，中華
民國九十二年七月十五日第一審判決（起訴案號：臺灣宜蘭地方法院檢察署九十一年
度偵字第一Ｏ六七號）提起上訴，本院判決如左：
    主  文
原判決撤銷，發回臺灣宜蘭地方法院。
    理  由
一、公訴意旨略以：被告丁○○與蔡清本（通緝中）共同基於意圖為自己不法所有之
    犯意聯絡，於民國（下同）九十一年四月二十日晚間十一時許起至翌日上午十一
    時許止，攜帶足以作為兇器之鐵撬一把、扳手一支，及手電筒一支，以該鐵撬撬
    開毀壞丙○○所經營位於宜蘭縣羅東鎮○○路十之三號之「威諾服飾店」之鐵捲
    門後，進入服飾店內竊取五、六百件服飾及新臺幣（下同）約一萬元。嗣於同年
    月二十二日晚間七時三十分許，蔡清本駕駛車牌號碼ＵＧ─六七三八號自用小貨
    車搭載丁○○，於國道一號公路南下九十七公里處，為警查獲，並於車上查獲丙
    ○○所有失竊之服飾十二件，並扣得鐵撬一把、扳手一支及手電筒一支，因認被
    告丁○○共同涉犯刑法第三百二十一條第一項第二款、第三款之攜帶兇器毀越門
    扇竊盜罪嫌等語。
二、原判決略以：本案被告丁○○前曾基於竊盜之概括犯意，與詹德奎（另由臺灣士
    林地方法院審理）共同基於意圖為自己不法所有之概括犯意聯絡，先於九十年六
    月二日凌晨某時許，由丁○○駕駛Ｅ七－三一一八號自用小客車搭載詹德奎，至
    臺北市○○路○段三二七號三越茶行，渠等以將窗戶上之冷氣機推入室內之方式
    ，由詹德奎自冷氣口逾越安全設備進入夜間無人居住之三越茶行店內，竊取王書
    銘所有或保管之臺灣銀行忠孝分行存摺一本、中國信託商業銀行存摺一本、臺北
    區中小企業銀行雙園分行存摺一本、臺北銀行忠孝分行存摺四本、臺北市銀行忠
    孝分行外匯存摺二本、郵政存簿儲金簿一本、華泰商業銀行存摺四本、臺北市第
    二信用合作社存摺七本、臺北市第二信用合作社代收票據送件簿二本、萬泰商業
    銀行存摺一本、中華民國
    來西亞簽證一張、ＥＱ─1842號行車執照一張、雙鶴企業公司直銷證二張、臺灣
    大學附設醫學院掛號證一張、中國信託商業銀行VISA卡一張（卡號：00000
    00000000000）、中國信託商業銀行金融卡一張（卡號：00000
    00000000）、華泰商業銀行古亭分行支票一張 (票號：ＡＡ00000
    00）、現金新臺幣四萬元、人民幣三千五百元、日幣七萬元、韓幣十七萬元、
    美金四百五十元、紀念幣八十個（價值八百元）、紀念銀幣（價值一萬元）、手
    提電腦一台、茶葉二百斤、茶具（價值三十萬元）、中國信託商業銀行VISA卡一
    張（卡號：0000000000000000）等物。復於同年月十一日十二
    時許，循同一模式，由丁○○駕駛前揭車輛，搭載詹德奎前往臺北市○○街新生
    國小，並推由詹德奎潛入該校行竊，丁○○則駕車在外等候把風，詹德奎潛入後
    即至該校美勞專用教室，趁四下無人之際，竊取該校老師蔡易伶所有之皮夾一個
    （內含蔡易伶駕照、健保卡、華信銀行、台新銀行、富邦銀行信用卡各一張、捷
    運卡三張（價值一千五百元）、公車卡二張（價值六百元）、輕機車行照一張、
    現金九百元）等物，得手後，正欲離去之際，為埋伏之員警當場查獲，並扣得蔡
    易伶所有之皮包、在詹德奎之住處扣得偽造汽車駕照、行動電話、筆記型電腦、
    茶葉、外幣、戒指、中華民國國民
    車輛，起出男用皮鞋一雙、茶葉十二包（半斤裝）、Ｔ字型起子、活動扳手、固
    定扳手、斜型鉗子、麻布手套、行動電話等物等竊盜犯行，案經本院於九十二年
    四月二十五日以九十二年度上易字第四七五號刑事判決處有期徒刑十月，如易科
    罰金以三百元折算一日確定在案，此有本院被告全國前案紀錄表、前開判決各一
    件在卷可稽，而本件竊盜罪之犯罪時間，係在九十一年四月二十日晚間十一時許
    起至翌日上午十一時許某時止，核與被告上開業經判決確定之竊盜犯行間，時間
    相近，行為相似，且犯罪時間係在前開確定判決宣示前，所犯罪名構成要件復相
    同，應係基於概括犯意反覆為之，有連續犯之裁判上一罪之關係，是本案犯行應
    為上開確定判決效力所及，爰不經言詞辯論，逕為諭知免訴之判決等語。
三、經查：
  (一)按刑法之連續犯，係指行為人主觀上須基於一個概括之犯意，客觀上須先後數行
    為，逐次實施而具連續性，侵害數個同性質之法益，其每一前行為與次行為，依
    一般社會健全觀念，在時間差距上，可以分開，在刑法評價上，各具獨立性，每
    次行為皆可獨立成罪，構成同一之罪名者而言，最高法院九十二年台上字第二五
    八六號判決參照。此外，連續犯之所謂出於概括犯意，必須其多次犯罪行為自始
    均在一個預定犯罪計畫以內，出於主觀上始終同一犯意之進行，若中途另有新犯
    意發生，縱所犯為同一罪名，究非連續其初發的意思，即不能成立連續犯，最高
    法院亦著有七十五年台上字第六三五號、七十年台上字第六二九六號判例可資參
    酌。
  (二)本件被告所涉犯行，時間係九十一年四月二十日晚間十一時許至翌日上午十一時
    許某時止，與前開確定判決所示九十年六月二日、同年月十一日竊盜犯行之犯罪
    時間，相隔十月有餘；犯罪地點則分別在宜蘭縣、臺北市境內；共同實施之共犯
    ，前揭確定判決之共犯係詹德奎，本件則為蔡清本；而且竊盜之手段、所使用之
    交通工具、竊得之物品均與該確定判決之竊盜犯行不同，且被告於警詢及偵訊中
    乃至原審調查中均一再否認本件竊盜犯行（見公警國二刑字第Ｏ四九Ｏ三號卷第
    四頁正反面、九十一年偵字第一Ｏ六七號卷第二二至二三頁、第一一九至一二Ｏ
    頁、原審卷第七一頁、第二三Ｏ頁），實難認其有何概括犯意可言。
四、綜上所述，原審未經詳酌，逕認本件被告竊盜犯行，為九十二年度上易字第四七
    五號確定判決效力所及，而諭知免訴判決，非無疑義。本件公訴人之上訴意旨執
    此指摘原判決不當，為有理由，自應由本院將原判決撤銷，發回原審法院，另為
    適法之判決，並不經言詞辯論為之。
五、至檢察官移送原審併案（臺灣板橋地方法院檢察署九十一年度偵字第二三三Ｏ九
    號、臺灣臺東地方法院檢察署九十二年度偵字第二十六號）以：被告丁○○意圖
    為自己不法之所有，與邱正雄、林增官及邱智明三人（另行起訴）共同以犯竊盜
    為常業之犯意聯絡，分別於九十一年九月初、九十一年九月十九日凌晨某時、九
    十一年九月十一日凌晨某時、九十一年十月二日晚間九時許，在臺北縣中和市○
    ○路○段一三六巷六弄四號四樓、臺北縣中和市○○路五六九巷九弄二十之四號
    、臺北縣中和市○○路四八三號、臺北縣中和市○○路二七八巷十六弄八之二號
    、臺北市○○路○段六之三號，由林增官或他人攜帶鐵門剪及開喇叭鎖之工具破
    壞鐵窗及鐵門後，侵入被害人賴俊宇、雷晞昀、乙○○、戊○○、壬○○及庚○
    ○住處行竊（以上均見臺灣板橋地方法院檢察署九十一年度偵字第二三三Ｏ九號
    ）；另以被告丁○○基於意圖為自己不法所有之概括犯意，分別於九十一年十月
    二十五日、九十一年十一月七日及九十一年十一月七日凌晨三時許，在臺東市○
    ○路四六五號、臺東市○○路○段二三八號、臺東市○○路○段五九三號，持鐵
    撬破壞門鎖侵入被害人己○○、甲○○、辛○○住處行竊之犯行，因前揭本案犯
    行業經本院發回臺灣宜蘭地方法院，且此二部分併案，原審亦已退由檢察官另依
    法妥適卓辦，本院自無從併予審判，附此敘明。
據上論斷，應依刑事訴訟法第三百六十九條第一項、第三百七十二條，判決如主文。
中      華      民      國    九十二    年    十一    月       二十     日
                              臺灣高等法院刑事第一庭
                                  審判長法  官  李  相  助
                                        法  官  黃  聰  明
                                        法  官  魏  新  國
右正本證明與原本無異。
不得上訴。
                                        書記官  賴  淑  真
中      華      民      國    九十二    年    十一    月    二十一    日


司法院資訊處製作；財團法人民間司法改革基金會備份。
